臺灣南投地方法院刑事判決
111年度交訴字第24號
公  訴  人  臺灣南投地方檢察署檢察官 
被      告  陳健志




上列被告因妨害公務案件，經檢察官提起公訴（110年度偵字第6
710號），被告於準備程序中就被訴事實為有罪之陳述，本院合
議庭裁定由受命法官獨任進行簡式審判程序，判決如下：
    主  文
陳健志犯駕駛動力交通工具妨害公務執行罪，處有期徒刑捌月。
    
    犯罪事實及理由
一、本案犯罪事實及證據，除證據部分補充「被告陳健志於準備
    程序及審理中之自白」外，其餘均引用如附件檢察官起訴書
    之記載。
二、被告所為係犯刑法第135條第3項第1款之駕駛動力交通工具
    妨害公務執行罪、同法第138條之損壞公務員職務上掌管之
    物品罪。被告以一行為同時觸犯上開2罪，為一行為觸犯數
    罪名之想像競合犯，應依刑法第55條規定，從一重之駕駛動
    力交通工具妨害公務執行罪論處。
三、審酌被告之前有妨害公務之前科紀錄，素行不佳，因擔心為
    警查獲其通緝犯之身分而駕車衝撞警員之巡邏車，漠視公權
    力之執行以及警員執法安全，應嚴加責難，及造成巡邏車損
    壞之程度，於審理中自陳國中肄業、入監前在紙袋工廠上班
    、家境小康等一切量刑事項，量處如主文所示之刑。
四、依刑事訴訟法第273條之1、第299條第1項前段、第310條之2
    、第454條第2項，判決如主文。
五、如不服本件判決，得自收受送達之日起20日內，向本院提起
    上訴狀（須附繕本）。
本案由檢察官王元隆提起公訴，檢察官黃淑美到庭執行職務。
中　　華　　民　　國　　111 　年　　9 　　月　　29　　日
　　　　　　　　　刑事第一庭   法　官  顏代容
以上正本與原本無異。
如不服本判決應於收受送達後20日內向本院提出上訴書狀，並應
敘述具體理由；其未敘述上訴理由者，應於上訴期間屆滿後20日
內向本院補提理由書（均須按他造當事人之人數附繕本）「切勿
逕送上級法院」。
                               書記官  廖佳慧
中　　華　　民　　國　　111 　年　　9 　　月　　30　　日
附錄本案論罪科刑法條:
中華民國刑法第135條
對於公務員依法執行職務時，施強暴脅迫者，處3年以下有期徒
刑、拘役或30萬元以下罰金。
意圖使公務員執行一定之職務或妨害其依法執行一定之職務或使
公務員辭職，而施強暴脅迫者，亦同。
犯前二項之罪而有下列情形之一者，處6月以上5年以下有期徒刑
：
一、以駕駛動力交通工具犯之。
二、意圖供行使之用而攜帶兇器或其他危險物品犯之。
犯前三項之罪，因而致公務員於死者，處無期徒刑或7年以上有
期徒刑；致重傷者，處3年以上10年以下有期徒刑。
中華民國刑法第138條
（妨害職務上掌管之文書物品罪）
毀棄、損壞或隱匿公務員職務上掌管或委託第三人掌管之文書、
圖畫、物品，或致令不堪用者，處5年以下有期徒刑。
附件：
臺灣南投地方檢察署檢察官起訴書
                                     110年度偵字第6710號
　　被　　　告　陳健志　男　23歲（民國00年0月00日生）
　　　　　　　　　　　　住南投縣○○鎮○○里○○街000號
　　　　　　　　　　　　居南投縣○○鎮○○路000號
　　　　　　　　　　　　國民身分證統一編號：Z000000000號
上列被告因妨害公務案件，業經偵查終結，認為應提起公訴，茲
將犯罪事實及證據並所犯法條分敘如下：　
　　　　犯罪事實
一、陳健志於民國110年9月18日2時44分許，駕駛車牌號碼0000
    -V9號自用小客車，行經南投縣草屯鎮太平路與碧山路交岔
    路口，適有南投縣政府警察局草屯分局中正派出所員警李宸
    羽、徐子宸，駕駛車牌號碼000-0000號巡邏車在該處執行巡
    邏勤務，陳健志因案遭通緝，為逃避警方依法執行盤查職務
    ，遂立即駕駛上開自用小客車搭載陳旻佑加速駛離，警員李
    宸羽、徐子宸即駕駛巡邏車在後方追逐。嗣於同日3時16分
    許，2車追逐至草屯鎮信義路180號前時，陳健志倒車撞擊羅
    宇硯所有停放該處之車牌號碼0000-00號自小客車，員警李
    宸羽、徐子宸2人駕駛巡邏車上前盤查時，陳健志竟基於對
    公務員依法執行職務時施強暴、毀損公務員職務上掌管物品
    之犯意，駕駛上開自用小客車正面衝撞上開巡邏車，衝撞後
    再往前加速駛離逃逸，過程中因而造成上開巡邏車之前車頭
    損壞。嗣警方於110年10月6日循線查獲而查悉上情。
二、案經南投縣政府警察局草屯分報告偵辦。
　　　  證據並所犯法條
一、上揭犯罪事實，業據被告陳健志於警詢時坦承不諱，核與證
    人即警員李宸羽、證人羅宇硯於警詢之證述，復有員警職務
    報告、道路交通事故談話紀錄表、道路交通事故現場圖、道
    路交通事故調查報告表（一）（二）、該巡邏車之行車紀錄
    器影像光碟及照片、現場照片、車牌號碼0000-V9號自用小
    客車之車輛詳細資料報表、該部巡邏車損壞情形照片等在卷
    可稽，被告之犯嫌應堪以認定。
二、刑法第138條所謂公務員職務上掌管之物品，以該物品由公
    務員本於職務上之關係所掌管者為已足，與物品之所有權無
    涉，最高法院54年台上字第477號判例可資參照。再刑法第1
    38條之毀損公務員職務上掌管之物品罪，須該項物品基於職
     務上之關係而掌管者，始為相當，如僅係靜態設備與其執
    行 臨檢及查證職務之執行，無何直接關係，即非屬之，最
    高法 院74年度台上字第670號判決意旨參照。本件遭被告駕
    車撞 擊毀損巡邏車，係員警執行職務所必須之物品，與員
    警職務執行間有直接關係，而非屬於一般辦公用品之靜態設
    備，應認係員警職務上掌管之物品。本件核被告所為，係犯
    刑法第135條第3項第1款之對於公務員依法執行職務時，以
    駕駛動力交通工具施強暴脅迫、第138條之損壞公務員職務
    上掌管物品等罪嫌。被告所犯上開2罪，係一行為觸犯數罪
    名，為想像競合犯，請依刑法第55條前段規定，從一重刑法
    第135條第3項第1款之妨害公務罪處斷。
三、依刑事訴訟法第251條第1項提起公訴。
　　此　　致
臺灣南投地方法院
中　　華　　民　　國　 111　　年　　2 　　月　　14　　日
　　　　　　　　　　　　　　　檢察官　王元隆
本件證明與原本無異
中　　華　　民　　國　 111　　年　　3 　　月　　21　　日
　　　　　　　　　　　　　　　書記官　林怡玫
所犯法條：
中華民國刑法第135條
對於公務員依法執行職務時，施強暴脅迫者，處三年以下有期徒
刑、拘役或三十萬元以下罰金。
意圖使公務員執行一定之職務或妨害其依法執行一定之職務或使
公務員辭職，而施強暴脅迫者，亦同。
犯前二項之罪而有下列情形之一者，處六月以上五年以下有期徒
刑：
一、以駕駛動力交通工具犯之。
二、意圖供行使之用而攜帶兇器或其他危險物品犯之。
犯前三項之罪，因而致公務員於死者，處無期徒刑或七年以上有
期徒刑；致重傷者，處三年以上十年以下有期徒刑。
中華民國刑法第138條
毀棄、損壞或隱匿公務員職務上掌管或委託第三人掌管之文書、
圖畫、物品，或致令不堪用者，處五年以下有期徒刑。